臺灣彰化地方法院刑事判決　　　　　　　 94年度訴字第404號
公　訴　人　臺灣彰化地方法院檢察署檢察官
被　　　告　甲○○　男　35歲.
　　　　　　　　　　身分證統一.
　　　　　　　　　　住彰化縣彰.
　　　　　　　　　　號
上列被告因違反毒品危害防制條例案件，經檢察官提起公訴（94
年度毒偵字第687號），本院依簡式審判程序判決如下：
    主  文
甲○○連續施用第一級毒品，累犯，處有期徒刑捌月。
    事  實
一、甲○○前因違反麻醉藥品管理條例案件，經臺灣高等法院臺
    中分院以85年度上易字第2348號判決判處有期徒刑7 月確定
    ；又因竊盜案件，經本院以86年度易字第1474號判決判處有
    期徒刑4月 確定；復因違反麻醉藥品管理條例案件，經本院
    以86年度訴字第468號判決判處有期徒刑7月確定；再因偽造
    有價證券案件，經本院以86年度訴字第692 號判決判處有期
    徒刑3年2月確定，後3罪嗣經本院裁定應執行有期徒刑3年10
    月確定，再與首揭臺灣高等法院臺中分院85年度上易字第
    2348號判決所處有期徒刑7 月刑期接續執行，於民國87年12
    月1日假釋出監，本應至90年7月13日假釋期間始行屆滿。惟
    其於假釋期內另因轉讓第2 級毒品案件，經本院以90年度訴
    字第700號判決判處有期徒刑8 月確定，上開假釋亦遭撤銷，
    所餘殘刑有期徒刑2年7月12日再與前揭有期徒刑8 月刑期接
    續執行，於92年10月15日在監縮刑期滿執行完畢。另因施用
    毒品案件，先後2 次經送觀察、勒戒後，均認無繼續施用毒
    品之傾向，由臺灣彰化地方法院檢察署檢察官分別於88年12
    月30日以88年度毒偵字第1899、2143號，及89年10月12日以
    89毒偵緝字第592、593號、89年度毒偵字第5025號各為不起
    訴處分確定，且最後1 次觀察、勒戒係於89年10月17日執行
    完畢釋放出所。詎仍不思悔改，竟於上開觀察、勒戒執行完
    畢釋放後5年內，復基於施用第1級毒品海洛因之概括犯意，
    自93年12月25日起至同年月27日止，在彰化縣彰化市○○里
    ○○路159巷1弄6 號住處內，以將海洛因摻入香煙中點火燃
    燒吸食煙氣之方式，連續施用第1 級毒品海洛因多次。嗣經
    警於93年12月28日晚間8 時40分許，在彰化縣彰化市○○里
    ○○路○段190號前予以查獲，並採其尿液送請檢驗，結果呈
    海洛因及安非他命類陽性反應（施用第2 級毒品部分另經檢
    察官為不起訴處分確定），始悉上情。
二、案經彰化縣警察局彰化分局報請臺灣彰化地方法院檢察署檢
    察官偵查起訴。
    理  由
一、被告甲○○於準備程序中，先就上開犯罪事實為有罪之陳述
    ，且所犯係死刑、無期徒刑、最輕本刑為3 年以上有期徒刑
    以外之罪，經本院合議庭依刑事訴訟法第273條之1 第1項之
    規定，裁定由法官1人獨任進行簡式審判程序，先此敘明。
二、上開事實，業據被告甲○○於偵查及本院審理中坦承不諱，
    且被告於前揭時地獲案後，經警採其尿液送驗結果，確呈嗎
    啡陽性反應（施用海洛因者會在其體內代謝為嗎啡成分殘留
    ，並經由尿液中排出），有彰化縣衛生局煙毒尿液檢驗成績
    書、尿液代號與真實姓名對照表各1 份在卷足參，足徵被告
    上揭自白應屬實情。而被告前因施用毒品案件，先後2 次經
    送觀察、勒戒後，均認無繼續施用毒品之傾向，由臺灣彰化
    地方法院檢察署檢察官分別於88年12月30日以88年度毒偵字
    第1899、2143號，及89年10月12日以89毒偵緝字第592、593
    號、89度毒偵字第5025 號各為不起訴處分確定，且最後1次
    觀察、勒戒係於89年10月17日執行完畢釋放出所等情，有臺
    灣高等法院被告前案紀錄表、刑案資料查註紀錄表各1 份附
    卷可按。本案事證已臻明確，被告犯行洵堪認定。
三、查被告甲○○前因施用毒品案件，經觀察、勒戒執行完畢並
    釋放後，復於5年內再度施用第1級毒品海洛因，核其所為，
    係犯毒品危害防制條例第10條第1項之施用第1級毒品罪。被
    告為供自己施用之目的而持有上開毒品，其於施用前後持有
    海洛因之低度行為，應為施用之高度行為所吸收，不另論罪
    。又其多次施用海洛因犯行，時間緊接，方法相同，觸犯構
    成要件相同之罪名，顯係基於概括犯意反覆為之，應依連續
    犯之規定論以1 罪，並依法加重其刑。查被告前因違反麻醉
    藥品管理條例案件，經臺灣高等法院臺中分院以85年度上易
    字第2348號判決判處有期徒刑7 月確定；又因竊盜案件，經
    本院以86年度易字第1474號判決判處有期徒刑4 月確定；復
    因違反麻醉藥品管理條例案件，經本院以86 年度訴字第468
    號判決判處有期徒刑7 月確定；再因偽造有價證券案件，經
    本院以86年度訴字第692 號判決判處有期徒刑3年2月確定，
    後3罪嗣經本院裁定應執行有期徒刑3年10月確定，再與首揭
    臺灣高等法院臺中分院85年度上易字第2348號判決所處有期
    徒刑7月刑期接續執行，於87年12月1日假釋出監，本應至90
    年7月13日假釋期間始行屆滿。惟其於假釋期內另因轉讓第2
    級毒品案件，經本院以90年度訴字第700 號判決判處有期徒
    刑8月確定，上開假釋亦遭撤銷，所餘殘刑有期徒刑2年7 月
    12日再與前揭有期徒刑8月刑期接續執行，於92年10月15 日
    在監縮刑期滿執行完畢，有卷附臺灣高等法院被告前案紀錄
    表、刑案資料查註紀錄表足參，其受有期徒刑之執行完畢，
    5 年內再犯本件法定本刑有期徒刑以上之罪，為累犯，應依
    法遞加重其刑。爰審酌被告曾因施用毒品案件先後接受2 次
    觀察、勒戒，竟未能從中記取教訓，深切體認毒品危害己身
    健康之鉅，反而再次趁隙施用海洛因，足見被告自制能力尚
    有未足，而有接受相當期間監禁教化之必要，以促其及早矯
    正吸毒惡習；惟念及施用毒品固戕害個人健康至深，然就他
    人權益之侵害仍屬有限，及其犯罪目的、手段、偵審期間坦
    承犯罪之態度、施用毒品期間之長短、具有國中肄業學歷之
    智識程度等一切情狀，量處如主文所示之刑，以示懲儆。
據上論斷，應依刑事訴訟法第273條之1 第1項、第299條第1項前
段，毒品危害防制條例第10條第1 項，刑法第11條前段、第56條
、第47條，判決如主文。
本案經檢察官郭緯中到庭執行職務。
中　　華　　民　　國　　94　　年　　5 　　月　　30　　日
                  臺灣彰化地方法院刑事第三庭
                            法  官  高文崇
以上正本證明與原本無異。
如不服本判決，應於判決送達後10日內，向本院提出上訴狀（ 須
附繕本 ）。
中　　華　　民　　國　　94　　年　　6 　　月　 　6 　　日
                            書記官  謝志鑫
毒品危害防制條例第10條1項:
施用第一級毒品者，處六月以上五年以下有期徒刑。
